臺灣桃園地方法院刑事判決　　　　　　　 94年度易字第555號
公　訴　人　臺灣桃園地方法院檢察署檢察官
被　　　告　丙○○
上列被告因竊盜案件，檢察官提起公訴（93年度偵字第18818 號
），被告為有罪之陳述，經本院裁定改依簡式審判程序，茲判決
如下：
    主  文
丙○○共同踰越安全設備竊盜，處有期徒刑陸月，如易科罰金，
以佰元折算壹日。
    事  實
一、丙○○為莎特企業有限公司負責人乙○○之子林文明之女友
    ，明知其無權販售該公司所生產之沐浴乳及洗髮精，竟與甲○○（另行審結）共同基於意圖為自己不法所有之犯意聯絡
    ，於民國93年6 月29日21時許，自位於桃園縣平鎮市○○路
    3 號莎特企業有限公司兼倉庫之後側窗戶縫隙攀爬入內（，
    夜間無人看守，無故侵入建築物部分未據告訴），再開啟前
    門後，通知甲○○前往進入搬運之方式，以每箱新台幣200
    元之代價販售沐浴乳及洗髮精予甲○○。嗣於甲○○偕同不
    知情之張世琳、彭永霂（上開2 人另經檢察官為不起訴處分
    ）將上開沐浴乳、洗髮精共3 箱搬運上車得手時，適為警當
    場查獲，始悉上情。
二、案經桃園縣政府警察局平鎮分局報請臺灣桃園地方法院檢察
    署檢察官偵查起訴。
    理  由
一、本件被告所犯係死刑、無期徒刑或最輕本刑為三年以上有期
    徒刑以外之罪，其於準備程序中就被訴事實為有罪之陳述，
    經本院告知簡式審判程序之旨，並聽取公訴人、被告之意見
    後，爰依刑事訴訟法第273 條之1 第1 項規定合議裁定由受
    命法官獨任進行簡式審判程序。
二、上揭犯罪事實，業經被告於警訊、偵查及本院審理中均坦承
    不諱，核與證人乙○○、甲○○、張世琳、彭永霂證述之情
    節符合，復有贓物認領保管單1 紙、現場查獲照片4 幀可資
    佐證，足徵被告自白核與事實相符，應堪採信。是本案事證
    明確，被告犯行洵堪認定，應予依法論科。又起訴書原記載
    被告自93年4 月19日起，即連續侵入上址竊盜多次等語，惟
    被害人乙○○於本院審理中到庭證稱，並無證據證明除本次
    外之其餘犯行，亦為被告丙○○所為，公訴人因此當庭減縮
    起訴之犯罪事實限於93年6 月29日遭查獲之該3 箱沐浴乳、
    洗髮精，復經被害人乙○○當庭表示同意，附此敘明。
三、被告係自莎特企業有限公司兼倉庫之後側，屬安全設備之窗
    戶縫隙攀爬、逾越入內，核被告丙○○所為，係犯刑法第32
    1 條第1 項第2 款之加重竊盜罪。公訴意旨漏未斟酌上情，
    而認被告係犯刑法第320 條第1 項之普通竊盜罪，尚有未洽
    ，惟其基本事實同一，本院自應予審理，並變更其起訴法條
    。被告丙○○與共犯甲○○2 人間有犯意之聯絡，行為之分
    擔，為共同正犯。爰審酌被告正值年輕，不思以己力正當謀
    生，竟為貪圖不法利益，竊取他人財物，所為實屬非是，惟
    其行為後尚能坦承犯行，態度良好，兼衡之其與被害人之關
    係、品行、素行等一切情狀，從輕量處如主文所示之刑，並
    諭知易科罰金之折算標準。
四、退併辦部分（94年度偵緝字第245號）：
（一）移送併案意旨略以：被告丙○○意圖為自己不法之所有，
      於93年7 月31日凌晨5 時許，無故侵入盧亮、翁瑞雯2 人
      位於桃園縣中壢市○○里○○路慈光二十八村1 號3 樓住
      處，竊取盧亮2 人所有之財物，復持翁瑞雯所有之信用卡
      2 張，先後盜刷4 次，而於信用卡簽帳單上偽簽翁瑞雯之
      簽名後，交付店員行使之，足以生損害於翁瑞雯、特約商
      店及發卡銀行。嗣因丙○○於93年8 月19日為警查獲其持
      有翁瑞雯之駕照、盧亮之身分證各1 枚，始查知上情。因
      認被告丙○○涉有刑法第321 條第1 項第1 款加重竊盜罪
      嫌、同法第339 條第1 項詐欺取財罪嫌、同法第216 條、
      第210 條之行使偽造私文書罪嫌云云。
（二）訊據被告丙○○堅決否認涉有上開併辦意旨所指之罪嫌，
      辯稱：翁瑞雯之駕照及盧亮之身分證均為伊於93年7 月底
      某日在大溪鎮員樹林國小前馬路上拾獲，並非伊竊盜所得
      財物，亦未持被害人之信用卡盜刷等語。經查，公訴人認
      被告涉有上開竊盜、盜刷信用卡犯行，無非僅以被告持有
      被害人翁瑞雯之駕照及盧亮身分證資為論據。然被告為警
      查獲時除上開證件各1 枚外，並未扣得被害人所有之任何
      財物（包括遭盜刷之信用卡），而被告持有上開證件之途
      徑，或係收受贓物、或係拾獲遺失物，非僅出於行竊一途
      。本院認為，公訴人就被告確實涉有上開犯行部分之舉證
      尚有不足，無從讓本院形成被告有罪之心證，自無從併案
      審理，此部分應退由檢察官另行偵查處理，附此敘明。
據上論斷，應依刑事訴訟法第 273 條之 1 第 1 項、第 299 條第
1 項前段、第300 條，刑法第28條、第321 條第1 項第2 款、第
41條第1 項前段，罰金罰鍰提高標準條例第1 條前段、第2 條判
決如主文。
本案經檢察官張尹敏到庭執行職務。
中　　華　　民　　國　　94　　年　　7 　　月　　26　　日
                        刑事第六庭  法  官  陳  永  來
以上正本證明與原本無異。
如不服本判決，應於判決送達後10日內向本院提出上訴狀（應附
繕本），上訴於臺灣高等法院。
                                    書記官  劉  霜  潔
中　　華　　民　　國　　94　　年　　7 　　月　　26　　日
附錄本件論罪科刑法條全文：
中華民國刑法第321條
犯竊盜罪而有左列情形之一者，處六月以上、五年以下有期徒刑
：
一  於夜間侵入住宅或有人居住之建築物、船艦或隱匿其內而犯
之者。
二  毀越門扇、牆垣或其他安全設備而犯之者。
三  攜帶兇器而犯之者。
四  結夥三人以上而犯之者。
五  乘火災、水災或其他災害之際而犯之者。
六  在車站或埠頭而犯之者。
前項之未遂犯罰之。
